【裁判字號】    97,簡上,25
【裁判日期】    970229
【裁判案由】    毀損
【裁判全文】
臺灣士林地方法院刑事判決              97年度簡上字第25號
上  訴  人
即  被  告  甲○○
上列上訴人即被告因毀損案件，不服本院士林簡易庭民國96年12
月31日96年度士簡字第1485號第一審刑事簡易判決（臺灣士林地
方法院檢察署檢察官聲請簡易判決處刑書案號：96年度偵字第13
495 號），提起上訴，本院管轄第二審之合議庭判決如下：
    主  文
原判決撤銷。
甲○○損壞他人之汽車後視鏡，足以生損害於他人，處有期徒刑
月，如易科罰金以新臺幣壹仟元折算壹日。
    事  實
一、甲○○於民國96年9 月22日15時許，駕駛車號為K8-0936 號
    之自用小貨車，行經臺北市內湖區○○○道○ 段17號前，因
    認乙○○所駕駛之車號為3920-EX 號自用小客車無故按鳴喇
    叭而心生不滿，竟基於毀損之犯意，持無證據證明為其所有
    之木棒下車敲打乙○○所駕駛上開小客車之左側後視鏡，致
    該後視鏡損壞而不堪使用，足以生損害於乙○○，隨即駕車
    離去，嗣由乙○○提供上開小貨車之車號而循線查獲。
二、案經乙○○訴由臺北市政府警察局內湖分局報請臺灣士林地
    方法院檢察署檢察官聲請簡易判決處刑。
    理  由
一、上訴人即被告甲○○對於本判決所引用之下列各項證據方法
    之證據能力，於本院審理時均表示無意見，且於法院調查證
    據時，知有刑事訴訟法第159 條第1 項不得為證據之情形，
    亦未於言詞辯論終結前聲明異議，茲審酌該等言詞陳述及書
    面陳述作成時之情況，並無不宜作為證據之情事，依刑事訴
    訟法第159 條之5 之規定，自得作為證據，合先敘明。
二、訊據被告甲○○固不否認有於前揭時地損壞告訴人乙○○所
    駕駛上開小客車之左側後視鏡等事實，復經告訴人乙○○於
    警詢及偵查中指訴歷歷，並有汽車車籍資料、告訴人乙○○
    所提供之現場車輛照片、後視鏡受損照片及估價單在卷可稽
    ；又被告甲○○雖否認曾持木棒敲打，並辯稱其僅徒手破壞
    云云，然被告甲○○於上開時地持木棒敲打上開小客車之左
    側後視鏡等情，業據告訴人乙○○於偵查中結證在卷，而依
    卷附之後視鏡受損照片觀之，該後視鏡除鏡面玻璃均已破碎
    外，後視鏡座本身亦有裂痕，徵諸被告甲○○於本院97年2
    月19日審理中供稱：當日其手部並無受傷情形等語，應認告
    訴人乙○○所為之上開指訴，較屬可採。是被告甲○○上開
    所辯，要屬事後卸責之詞，不足採信。本件事證明確，被告
    甲○○之犯行洵堪認定，應予依法論科。
三、核被告甲○○上開所為，係犯刑法第354 條之毀損罪。原審
    認被告甲○○罪證明確，因而援引刑事訴訟法第449 條第1
    項前段、第454 條第2 項、刑法第41條第1 項前段及刑法施
    刑法第1 條之1 之規定，量處被告甲○○有期徒刑四月，並
    諭知易科罰金之折算標準，固非無見；然刑罰之量定屬法院
    自由裁量之職權行使，但仍應審酌刑法第57條所列各款事由
    及一切情狀，為酌量輕重之標準，並非漫無限制，查本件被
    告甲○○於警詢、偵查及本院審理中均坦承部分犯行，且其
    於本件毀損行為後未有其他任何犯行，復未曾受有期徒刑以
    上刑之宣告，此有臺灣高等法院被告前案紀錄表在卷可參，
    而其所損壞之上開物品價值約新臺幣（下同）3500元，復於
    偵查中亦表明願意賠償告訴人乙○○之損害，是原審未予審
    酌上情，尚有未洽。是被告甲○○上訴意旨以原審未予審酌
    其犯後態度而量刑過重為由指摘原判決不當，請求撤銷更為
    適當合法之判決，為有理由，而原判決既有上開可議之處，
    即屬無可維持，應由本院予以撤銷改判。爰審酌被告甲○○
    未曾受有期徒刑以上刑之宣告，此有臺灣高等法院被告前案
    紀錄表附卷可稽，其僅因行車糾紛即持木棒損壞他人之物，
    該行為之惡性確屬非微，然其所損壞之上開物品價值非鉅，
    復於犯後尚能坦承部分犯行，並於偵審中表達賠償告訴人乙
    ○○之意願，及其品行、犯罪動機、目的、手段、生活狀況
    、智識程度及犯罪所生之損害等一切情狀，量處如主文第二
    項所示之刑，並諭知易科罰金之折算標準。
據上論斷，應依刑事訴訟法第455條之1第1項、第3項、第369條
第1 項前段、第364 條、第299 條第1 項前段，刑法第354 條、
第41條第1 項，刑法施行法第1 條之1 ，判決如主文。
本案經檢察官鄭富城到庭執行職務
中    華    民    國    97    年    2    月    29    日
                  刑事第五庭審判長法  官  李育仁
                                  法  官  黃潔茹
                                  法  官  黃雅君
以上正本證明與原本無異。
本判決不得上訴。
                                  書記官  簡湘雲
中    華    民    國    97    年    2     月    29    日
附錄本案論罪科刑法條：
刑法第354條
毀棄、損壞前二條以外之他人之物或致令不堪用，足以生損害於
公眾或他人者，處 2 年以下有期徒刑、拘役或 5 百元以下罰金
。


司法院資訊處製作；財團法人民間司法改革基金會備份。
